臺灣高等法院臺中分院刑事判決　　　 100年度上訴字第2429號
上　訴　人
即　被　告　陳四子
上列上訴人即被告因違反毒品危害防制條例案件，不服臺灣彰化
地方法院100年度訴字第1179號中華民國100年10月14日第一審判
決（起訴案號：臺灣彰化地方法院檢察署100年度毒偵字第1536
號、第1574號），提起上訴，本院判決如下：
    主  文
上訴駁回。
    理  由
一、按上訴期日為10日，自送達判決後起算；又提起上訴，應以
    上訴書狀提出於原審法院為之；第2審法院認為上訴書狀未
    敘述理由或上訴有第362條前段之情形者（即上訴不合法律
    上之程式或法律上不應准許或其上訴權已經喪失），應以判
    決駁回之，刑事訴訟法第349條前段、第350條第1項、第367
    條前段分別定有明文。被告、自訴人、告訴人、附帶民事訴
    訟當事人、代理人、辯護人、輔佐人或被害人為接受文書之
    送達，應將其住所、居所或事務所向法院或檢察官陳明；送
    達文書，除本章有特別規定外，準用民事訴訟法之規定；應
    於法定期間內為訴訟行為之人，其住所、居所或事務所不在
    法院所在地者，計算該期間時，應扣除其在途之期間；送達
    於應受送達人之住居所、事務所或營業所行之；送達於住居
    所、事務所或營業所，不獲會晤應受送達人者，得將文書付
    與有辨別事理能力之同居人或受僱人，刑事訴訟法第55條第
    1項上段、第62條、第66條第1項、民事訴訟法第136條第1項
    前段、第137條第1項亦規定甚明。若文書已付與有辨別事理
    能力之同居人或受僱人，其效力自應認與交付本人同，至其
    已否轉交，何時轉交，均非所問（最高法院84年度台抗字第
    258號民事判決意旨參照）。另應受送達人同時有住所、居
    所或事務所，在其中任何一處為送達，均非法所不許（最高
    法院96年度台抗字第766號刑事裁定要旨參照），而若判決
    正本分別向被告之住所、居所送達，其送達之時間，自有先
    後，被告之上訴期間，即應自被告最早收受判決正本送達之
    翌日起算，自不待言。
二、經查：
  (一)上訴人即被告陳四子（下稱被告）自警詢時起，即均表示其
    戶籍住所為彰化縣田中鎮○○街27號，其居所係南投縣集集
    鎮車路巷1號，此有警詢調查筆錄、檢察官之詢問筆錄（見
    100年度毒偵字第1536號卷第5頁、第104頁）及原審準備程
    序筆錄、審理筆錄（見原審卷第60頁、第63頁）等附卷可稽
    ，亦有被告個人基本資料查詢結果在卷可稽（見原審卷第55
    頁）。從而原審依據被告自行陳明之上開戶籍住所、居所為
    判決正本送達，並無違誤，合先敘明。
  (二)又原審判決正本均係於100年10月21日送達至被告上開戶籍
    住所即彰化縣田中鎮○○街27號及居所即南投縣集集鎮車路
    巷1號，分別由與被告同居而有辨別事理能力之被告之子王
    月香及被告之母陳沈絮收受，此有原審法院送達證書2紙在
    卷足憑（見原審卷第76頁、第77頁）。是本案被告收受原審
    判決正本送達之日應為100年10月21日甚明。
  (三)被告對原審判決提起上訴，其上訴期間應自上開判決正本送
    達之日即100年10月21日之翌日（即同年月22日）起算，原
    至同年月31日屆滿；而依法院訴訟當事人在途期間標準第3
    條第1項第1款規定，當事人非居住於管轄區域內者，除本款
    （二）之規定外，其在途期間按該法院區域之在途期間日數
    （日數不同者，按最長日數，但臺灣高雄地方法院、臺灣高
    雄少年法院以4日計，臺灣高等法院高雄分院以8日計，福建
    金門地方法院以19日計，福建高等法院金門分院以20日計）
    ，再加其居住地地方法院管轄區域內之在途期間日數（日數
    不同者，按最長日數，但臺灣高雄地方法院除居住東沙島、
    太平島者以30日計外，餘以4日計，福建金門地方法院除居
    住烏坵鄉者以30日計外，餘以19日計）計算。查被告之居所
    在南投縣集集鎮，非於原審法院所在之彰化縣員林鎮內，依
    上開說明，其在途期間須按原審法院區域內之在途期間（即
    2日），再加其居住地即臺灣南投地方法院管轄區域內之在
    途期間日數（即3日）計算，則依上述規定計算結果，被告
    上訴之法定期間末日固為100年11月5日（即100年10月31日
    ＋2日＋3日＝100年11月5日）。惟被告之戶籍住所地為彰化
    縣田中鎮○○街27號，為臺灣彰化地方法院管轄區域內，依
    法院訴訟當事人在途期間標準第2條規定，當事人居住於管
    轄區域內者，在原審法院所在之彰化縣員林鎮以外之在途期
    間為2日，則依上述規定計算結果，被告上訴之法定期間末
    日即為100年11月2日（即100年10月31日＋2日＝100年11月2
    日，該日為星期3）。因原審依據被告自行陳明之上開戶籍
    住所、居所均為判決正本送達，亦均無違誤，則被告上訴之
    法定期間末日自應為最早屆至之100年11月2日無誤。而被告
    係遲於100年11月4日始具狀向原審法院遞狀上訴，有被告刑
    事聲明上訴狀及原審收狀日期章戳蓋於該上訴狀附卷可憑（
    見本院卷第6頁至第8頁），其上訴顯然已逾10日之上訴期間
    ，其上訴顯屬違背法律上之程式，且無從補正，自應予駁回
    。
據上論斷，應依刑事訴訟法第367條前段、第372條，判決如主文
。
中    華    民    國   100    年    12    月    8     日
            刑事第十二庭  審判長法  官  康  應  龍
                                法  官  張  靜  琪
                                法  官  王  國  棟
以上正本證明與原本無異。
施用第二級毒品部分，不得上訴。
施用第一級毒品部分，如不服本判決應於收受送達後10日內向本
院提出上訴書狀，其未敘述上訴之理由者，並得於提起上訴後10
日內向本院補提理由書（均須按他造當事人之人數附繕本）「切
勿逕送上級法院」。

                                書記官  廖  昭  容
中    華    民    國   100    年    12    月    8     日